Inventaris van het archief van de Raad van State: Afdeling Geschillen van Bestuur: kamer XI, 1968-1974
Nationaal Archief, Den Haag
Raad van State: Afdeling Geschillen van Bestuur: Kamer XI
RvS / Geschillen van Bestuur Kamer XI
1968-1974
H24032
4.00 meter; 26 inventarisnummers.
Normale geschreven, getypte en gedrukte documenten.
Nationaal Archief, Den Haag
Raad van State / Afdeling Geschillen van Bestuur / Kamer XI
De Afdeling voor de Geschillen van Bestuur werd ingesteld bij de Wet op de Raad van State in 1861. Ze was belast met de behandeling van het zogeheten Kroonberoep. In deze procedure konden lagere overheden en burgers meningsverschillen over beslissingen op grond van een groot aantal wetten voorleggen aan de Kroon, d.i. de centrale overheid. Ze was verdeeld in diverse kamers. De Kroon nam op basis van de Afdeling voor de Geschillen van Bestuur een eindbeslissing. Dit archief betreft de stukken van de Kamer XI.
Archiefvorming
Geschiedenis van de archiefvormer
De Afdeling voor de Geschillen van Bestuur werd ingesteld bij de Wet op de Raad van State in 1861. Ze was belast met de behandeling van het zogeheten Kroonberoep. In deze procedure konden lagere overheden en burgers meningsverschillen over beslissingen op grond van een groot aantal wetten voorleggen aan de Kroon, d.i. de centrale overheid. Ze was verdeeld in diverse kamers. De Kroon nam op basis van de Afdeling voor de Geschillen van Bestuur een eindbeslissing.
Geschiedenis van het archiefbeheer
De verwerving van het archief
Overbrenging van een overheidsarchief
2.02
Aanwijzingen voor de gebruiker
Openbaarheidsbeperkingen
Volledig openbaar.
Materiële beperkingen
Aanvraaginstructie
Openbare archiefstukken kunnen online worden aangevraagd en gereserveerd. U kunt dit ook via de terminals in de studiezaal van het Nationaal Archief doen. Om te kunnen reserveren dient u de volgende stappen te volgen:
U maakt een profiel aan op www.gahetna.nl, en logt vervolgens in
Via de archiefinventaris (alleen de beschrijvingen met rode nummers) selecteert u het gewenste archiefstuk door op de knop 'Reserveren' te klikken
In het volgende scherm geeft u aan op welke dag u het archiefstuk wilt inzien
Indien u zich bevindt in de studiezaal en een tafelnummer heeft ontvangen kunt u dit nummer vermelden. Als u geen tafelnummer heeft kunt u tafelnummer 777 laten staan
Vervolgens bevestigt u uw reservering door deze te versturen.
Verwant materiaal
Beschikbaarheid van kopieën
Beschrijving van de series en archiefbestanddelen
- 1101/68 - 1278/68, 1
- 1279/68 - 1450/68, 2
- 1103/69 - 1242/69, 3
- 1245/69 - 1428/69, 4
- 1102/70 - 1200/70, 5
- 1201/70 - 1324/70, 6
- 1325/70 - 1457/70, 7
- 1459/70 - 1583/70, 8
- 1102/71 - 1205/71, 9
- 1210/71 - 1326/71, 10
- 1329/71 - 1439/71, 11
- 1440/71 - 1569/71, 12
- 1586/71 - 1691/71, 13
- 1695/71 - 1792/71, 14
- 1104/72 - 1363/72, 15
- 1364/72 - 1532/72, 16
- 1537/72 - 1708/72, 17
- 1101/73 - 1298/73, 18
- 1305/73 - 1524/73, 19
- 1526/73 - 1661/73, 20
- 1102/74 - 1216/74, 21
- 1219/74 - 1324/74, 22
- 1326/74 - 1420/74, 23
- 1425/74 - 1520/74, 24
- 1523/74 - 1624/74, 25
- 1627/74 - 1724/74, 26